zh-TW: 商業與各產業 > 重型機具 > 開溝機: 坐式開溝機; 手推式開溝機
lt-LT: Verslas ir pramonė > Sunkioji technika > Tranšėjų kasimo mašinos: Tranšėjų kasimo mašinos, vairuojamos nuo mašinos; Tranšėjų kasimo mašinos, vairuojamos einant iš paskos
nl: Zakelijk en industrieel > Zwaar materieel > Sleuvengravers: Opzit-sleuvengravers; Achterloop-sleuvengravers
fi: Yritys ja teollisuus > Raskaskalusto > Kaivukoneet: Ajettavat kaivukoneet; Työnnettävät kaivukoneet
da: Erhverv og industri > Store maskiner > Rendegravere: Ride-On-rendegravere; Walk-Behind-rendegravere
hr-HR: Posao i industrija > Radni strojevi > Rovokopači: Rovokopači za vožnju; Prohodni rovokopač
en: Business & Industrial > Heavy Machinery > Trenchers: Ride-On Trenchers; Walk-Behind Trenchers
it: Commercio e industria > Macchinari pesanti > Trencher: Trencher con guida di operatore; Trencher con guida a terra
ja: ビジネス・産業 > 重機 > トレンチャー: ライドオントレンチャー; 歩行型トレンチャー
pl: Biznes i przemysł > Ciężki sprzęt > Koparki do rowów: Koparki samojezdne; Koparki łańcuchowe
hu: Üzlet és ipar > Nehézgépek > Árokásók: Ülős árokásók; Mögöttes árokásók
cs: Obchod a průmysl > Těžká stavební technika > Drážkovače: Samohybné drážkovače; Ruční drážkovače
tr: İş ve Endüstri > Ağır İş Makineleri > Hendek Kazıcılar: Binilebilir Hendek Kazıcılar; Arkadan Yürüyen Hendek Kazıcılar
fr: Entreprise et industrie > Machinerie lourde > Trancheuses: Trancheuses autoportées; Trancheuses à conducteur marchant
nb: Forretninger og industri > Tunge maskiner > Grøftegravere: Kjøregrøftegravere; Gågrøftegravere
sv: Företag och industri > Anläggningsmaskiner > Dikesgrävare: Åkgrävmaskiner; Gå-bakom-dikesgrävare
sk-SK: Obchod a priemysel > Ťažké strojárenstvo > Rýpadlá: Rýpadlá na väčšie plochy; Rýpadlá na menšie plochy
pt-PT: Business e industrial > Maquinaria pesada > Escavadoras de trincheiras: Escavadoras de trincheiras dirigíveis; Escavadoras de trincheiras manuais
sl-SI: Posel in industrija > Težka mehanizacija > Rovokopači: Vozni rovokopači; Pohodni rovokopači
bg-BG: Бизнес и промишленост > Тежка техника > Каналокопатели: Самоходни каналокопатели; Ръчни каналокопатели
ko: 비즈니스/산업 > 중공업 > 트렌처: 탑승형 트렌처; 수동형 트렌처
ro-RO: Afaceri și sectorul industrial > Mașini grele > Utilaje de săpat șanțuri: Utilaje de săpat șanțuri cu post operator; Utilaje de săpat șanțuri fără operator
zh-CN: 商业/工业 > 重型机械 > 挖沟机: 乘骑式挖沟机; 步进式挖沟机
de: Wirtschaft & Industrie > Schwermaschinen > Grabenfräsen: Aufsitz-Grabenfräsen; Handgeführte Grabenfräsen
vi: Kinh doanh & Công nghiệp > Cơ khí nặng > Máy đào rãnh: Máy đào rãnh có người lái; Máy đào rãnh có người điều khiển đi phía sau
pt-BR: Comercial e industrial > Maquinaria pesada > Valetadeiras: Valetadeiras de passeio; Valetadeiras manuais
ru: Бизнес и промышленность > Тяжелая техника > Траншеекопатели: Самоходные траншеекопатели; Ручные траншеекопатели
es: Economía e industria > Maquinaria pesada > Zanjadoras: Zanjadoras con operador a bordo; Zanjadoras de operador a pie
el: Επιχειρηματικός & βιομηχανικός εξοπλισμός > Βαρέα μηχανήματα > Εκσκαφείς τάφρων: Εκσκαφείς τάφρων με οδηγό επιβίβασης; Εκσκαφείς τάφρων χειροκίνητης ώθησης
th: ธุรกิจและอุตสาหกรรม > เครื่องสำหรับอุตสาหกรรมหนัก > รถขุดร่อง: รถขุดร่องแบบนั่งขับ; รถขุดร่องแบบเดินตาม